# 出售单一子公司股权问题

提问人：dotaauditor 时间：2018-03-05 15:17:32
背景：甲持A公司50%股权，因在A公司表决权占多数席位，能够对A施加控制，甲将A纳入合并范围，A成为甲唯一子公司。本期因A公司章程修改，甲公司丧失了对A控制权。 问题：根据准则规定，投资方因处置部分权益性等原因丧失了对被投资单位的控制，在编个别财务报表时，处置后剩余股权能够对被投资单位实施共同控制或加重大影响的，应当改按权益法核算，并对该剩余股权视同自取得时即采用权益法核算进行调整；合并层面对于剩余股权，按照丧失控制权日的公允价值进行重新计量。由于A为甲公司唯一子公司，丧失控制权后，甲是否应在个别报表层面对长期股权投资采用公允价值计量？

回答人：chenyiwei
丧失对唯一子公司的控制权后，无其他子公司，不需再编制合并报表，今后只有个别报表。相应地，今后个别报表层面只需按准则规定的个别报表层面衔接办法进行衔接处理，无需遵循合并报表准则对合并报表层面的“按公允价值重新计量剩余股权”的要求。